【裁判字號】    97,聲,1892
【裁判日期】    980210
【裁判案由】    返還提存物
【裁判全文】
臺灣桃園地方法院民事裁定              97年度聲字第1892號
聲  請  人  華開租賃股份有限公司
法定代理人  甲○○
相  對  人  乙○○
上列當事人間聲請返還提存物事件，本院裁定如下：
    主  文
臺灣新竹地方法院九十六年度存字第八九四號提存事件，聲請人
所提存之提存物即玉山商業銀行無記名可轉讓定期存單面額新台
幣壹拾萬元四張（票號ＢＡＮ00000000 、ＢＡＮ00000000 、
ＢＡＮ00000000 、ＢＡＮ00000000） ，總計新台幣肆拾萬元
，准予返還。
    理  由
一、按訴訟終結後，供擔保人證明已定二十日以上之期間，催告
    受擔保利益人行使權利而未行使，或法院依供擔保人之聲請
    ，通知受擔保利益人於一定期間內行使權利並向法院為行使
    權利之證明而未證明者，法院應依供擔保人之聲請，以裁定
    命返還其提存物，民事訴訟法第104 條第1 項第3 款定有明
    文。又該條之規定，於其他依法令供訴訟上之擔保者，準用
    之，同法第106 條亦定有明文。而此所謂訴訟終結，固應從
    廣義解釋，包括撤銷假扣押或假處分裁定及執行程序終結在
    內，合先敘明。
二、本件聲請意旨略以：伊前依本院96年度裁全字第2780號民事
    裁定為擔保假扣押執行，曾提供如主文所示之提存物，面額
    合計新台幣（下同）40萬元為擔保金，並以臺灣新竹地方法
    院96年度存字第894 號擔保提存事件提存後，對相對人之財
    產假扣押執行在案。嗣經伊向本院聲請撤銷上開假扣押裁定
    ，並向臺灣新竹地方法院撤回該假扣押之執行，訴訟程序已
    告終結，伊並聲請本院發函催告相對人於21日內行使權利，
    惟期限已屆而未見相對人行使，爰依法聲請裁定返還上開擔
    保金等語，並提出本院96年度裁全字第2780號假扣押裁定、
    臺灣新竹地方法院96年度存字第894 號提存書、97年3 月18
    日新院雲96執全聖字第548 號撤回執行函、本院97年度全聲
    字第86號撤銷假扣押裁定暨確定證明書、97年9 月24日97年
    度聲字第1481號催告相對人行使權利函各1 件（均影本）為
    證。
三、經查，聲請人主張上開事實，經本院審核上開證物，並依職
    權調取本院96年度裁全字第2780號假扣押、本院97年度全聲
    字第86號撤銷假扣押卷宗、台灣新竹地方法院96年度存字第
    894 號提存卷宗無訛，足認本件已符合上述「訴訟終結」之
    要件。又聲請人於本件訴訟終結後，聲請本院發函通知相對
    人於限期21日內行使權利，該通知函已於97年10月1 日合法
    送達於相對人，亦據本院依職權調閱本院97年度聲字第1481
    號通知行使權利卷宗無誤。惟相對人迄今仍未對聲請人行使
    權利，亦有本院民事紀錄科查詢表2 紙、臺灣臺北地方法院
    98年1 月19日北院隆文人字第0980001355號函1 紙、臺灣新
    竹地方法院97年12月21日新院雲民慎字第26453 號函1 紙附
    卷可憑，則依上揭說明，本件聲請人之聲請，核無不合，應
    予准許。
四、依民事訴訟法第104條第1項第3款、第106條前段，裁定如主
    文。
中    華    民    國    98    年    2     月    10    日
                  民事第一庭    法  官  范明達
以上正本係照原本作成
如不服本裁定應於送達後10日內向本院提出抗告狀，並繳納抗告
費新臺幣1,000元
中    華    民    國    98    年    2     月    11    日
                                書記官  張豐松


司法院資訊處製作；財團法人民間司法改革基金會備份。
